---
title: "Istraživanje veze izmedu osobnosti i fizičkih karakteristika"
author: Matija Jakovac 0036538710, Mirna Knez 0036539653, Marin Kvesić 0036541216,
  Nikola Marić 0036542031
date: "`r Sys.Date()`"
output:
  html_document: default
  word_document: default
---

### Učitavanje i djelomični prikaz korištenih podataka

```{r}
data <- read.csv("MBTI.csv")
head(data,3)
```

### Učitavanje potrebnih paketa za obradu podataka

```{r, message=FALSE}
library(ggplot2)
library(dplyr)
library(lmtest)
library(cowplot)
library(gridExtra)
```

## Zadatak 1: Postoji li veza izmedu tipa licnosti i nacina drzanja?


```{r}
# Kreiranje histograma za svaku osobnost i drzanje
ggplot(data, aes(x = MBTI, fill = POSTURE)) +
  geom_bar(position = position_dodge()) +
  xlab("Tip osobnost") +
  ylab("Brojnost") +
  ggtitle("Histogram distribucije držanja po 16 tipova osobnosti") +
  theme(axis.text.x = element_text(angle = 90, hjust = 1))

```

#### Za rješavanje ćemo koristit Chi-kvadrat test nezavisnosti
#### H0: Nema zavisnosti izmedu tipa licnosti i nacina drzanja
#### H1: Postoji zavisnost izmedu tipa licnosti i nacina drzanja

##### Kontigencijska tablica držanja i tipa osobnosti
```{r}
contingency_table <- table(data$MBTI, data$POSTURE)
print(contingency_table)
```


```{r}
# Izvodenje Chi-kvadrat testa
chi_test_result <- chisq.test(contingency_table)
```

##### Prikazanom kontigencijskom tablicom i upozorenjem R-a pri izvođenju Chi-kvadrat zaključujemo da će osobnosti morati podijeliti u skupine veće brojnosti kako bi dobili značajne rezultate jer se ne zadovoljava pretpostavka da su očekivane vrijednosti veće od 5.

```{r}
# Stvaranje novih stupaca koji označuju personiliziranu vrijednost za svaki par osobnosti
data$EI <- substr(data$MBTI, 1, 1)
data$SN <- substr(data$MBTI, 2, 2)
data$TF <- substr(data$MBTI, 3, 3)
data$JP <- substr(data$MBTI, 4, 4)
```


```{r, echo=FALSE}
# Stvaranje histograma za EI
histogram_posture_EI <- ggplot(data, aes(x = EI, fill = POSTURE)) +
  geom_bar(position = position_dodge()) +
  xlab("Extraversion/Introversion") +
  ylab("Brojnost") +
  ggtitle("Histogram distribucije držanja po \nExtraversion/Introversion")
```


```{r, echo=FALSE}
# Stvaranje histograma za SN
histogram_posture_SN <-ggplot(data, aes(x = SN, fill = POSTURE)) +
  geom_bar(position = position_dodge()) +
  xlab("Sensing/Intuition") +
  ylab("Brojnost") +
  ggtitle("Histogram distribucije držanja po \nSensing/Intuition")
```


```{r, echo=FALSE}
# Stvaranje histograma za TF
histogram_posture_TF <-ggplot(data, aes(x = TF, fill = POSTURE)) +
  geom_bar(position = position_dodge()) +
  xlab("Thinking/Feeling") +
  ylab("Brojnost") +
  ggtitle("Histogram distribucije držanja po \nThinking/Feeling")
```

#### Prikaz pojedinačnih histograma držanja po komplementarnim parovima osobnosti koristeći prije iskorištenu funkciju za crtanje histograma

```{r, echo=FALSE}
# Stvaranje histograma za JP
histogram_posture_JP <- ggplot(data, aes(x = JP, fill = POSTURE)) +
  geom_bar(position = position_dodge()) +
  xlab("Judging/Perceiving") +
  ylab("Brojnost") +
  ggtitle("Histogram distribucije držanja po \nJudging/Perceiving")

grid.arrange(histogram_posture_EI, histogram_posture_JP, histogram_posture_SN, histogram_posture_TF, nrow=2)
```

#### Kontigencijske tablice držanja po komplementarnim parovima osobnosti

```{r}
# Stvaranje kontigencijskih tablica za parove osobnosti i nacin drzanja
contingency_table_EI <- table(data$EI, data$POSTURE)
contingency_table_SN <- table(data$SN, data$POSTURE)
contingency_table_TF <- table(data$TF, data$POSTURE)
contingency_table_JP <- table(data$JP, data$POSTURE)
```

```{r, echo=FALSE}
print(contingency_table_EI)
print(contingency_table_SN)
print(contingency_table_TF)
print(contingency_table_JP)
```

#### Prikazanim tablicama zaključujemo da je moguće izvršiti Chi-kvadrat test nezavisnosti pošto je zadovoljena pretpostavka da su vrijednosti očekivane frekvencije veće od 5.

##### Chi-kvadrat test za E/I

```{r}
chi_test_result_EI <- chisq.test(contingency_table_EI)
print(chi_test_result_EI)
```

##### Chi-kvadrat test za S/N
```{r}
chi_test_result_SN <- chisq.test(contingency_table_SN)
print(chi_test_result_SN)
```

##### Chi-kvadrat test za T/F
```{r}
chi_test_result_TF <- chisq.test(contingency_table_TF)
print(chi_test_result_TF)
```

##### Chi-kvadrat test za J/P
```{r}
chi_test_result_JP <- chisq.test(contingency_table_JP)
print(chi_test_result_JP)
```

#### Koristeći nivo značajnosti alfa=0.05 te uspoređujući pojedinačnu p-vrijednost uočavamo da je za par Extroversion/Introversion postoji zavisnost s načinom držanja. Također se osobnosti može podijeliti u 4 preddefinirane MBTI grupe te s njima izvesti isti test nezavisnosti.

##### Definiranje grupa prema MBTI kodovima

```{r}
# Definiranje 4 MBTI grupe po 16personalities.com
data$Group <- ifelse(data$MBTI %in% c("INTJ", "INTP", "ENTJ", "ENTP"), "Analysts",
              ifelse(data$MBTI %in% c("INFJ", "INFP", "ENFJ", "ENFP"), "Diplomats",
              ifelse(data$MBTI %in% c("ISTJ", "ISFJ", "ESTJ", "ESFJ"), "Sentinels",
              ifelse(data$MBTI %in% c("ISTP", "ISFP", "ESTP", "ESFP"), "Explorers", NA))))

```


```{r, echo=FALSE}
# Stvaranje histograma za svaku grupu
ggplot(data, aes(x = Group, fill = POSTURE)) +
  geom_bar(position = position_dodge()) +
  xlab("MBTI Grupa") +
  ylab("Brojnost") +
  ggtitle("Histogram distribucije držanja po MBTI Grupama") +
  theme(axis.text.x = element_text(angle = 45, hjust = 1))
```

##### Prikaz kontigencijske tablice za 4 MBTI grupe

```{r, echo=FALSE}
# Stvaranje kontigencijskih tablica za svaku grupu
contingency_table_Group <- table(data$Group, data$POSTURE)
print(contingency_table_Group)
```


```{r}
# Izvođenje Chi-kvadrat testa za grupe
chi_test_result_Group <- chisq.test(contingency_table_Group)
print(chi_test_result_Group)
```

##### Koristeći 4 MBTI grupe uočavamo isto upozorenje kao i kod korištenja svih 16 osobnosti, ali ako i zanemarimo taj problem p-vrijednost je prevelika da se odbaci H0.

### Zaključak za zad. 1: Postoji zavisnost između načina držanja i para osobnosti Extroversion/Introversion i za taj test odbacujemo H0 u korist H1.

## Zadatak 2: Jesu li fizicki aktivniji ljudi takoder i ekstrovertiraniji?

#### Ovaj zadatak ćemo riješiti koristeći ANOVA-u te zbog toga moramo kategorijsku varijablu razine fizičke aktivnosti pretvoriti u faktor.

```{r}
data$ACTIVITY.LEVEL <- as.factor(data$ACTIVITY.LEVEL)
activity_means <- aggregate(E ~ ACTIVITY.LEVEL, data = data, mean)
```

#### H0: Srednje vrijednosti ekstrovertiranosti su jednake za sve skupine.
#### H1: Srednje vrijednosti ekstrovertiranosti nisu jednake za sve skupine.

```{r, echo=FALSE}
ggplot(activity_means, aes(x = ACTIVITY.LEVEL, y = E, fill = ACTIVITY.LEVEL)) +
  geom_bar(stat = "identity") +
  xlab("Razina aktivnosti") +
  ylab("Srednja vrijednost koeficijenta Ekstrovertnosti") +
  ggtitle("Srednja vrijednost koeficijenta Ekstrovertnosti po Razini aktivnosti") +
  theme_minimal()
```

#### Provjera pretpostavki ANOVA-e odnosno normalne distrubiranosti populacija te jednakosti njihovih varijanci

```{r}
data_low <- subset(data, ACTIVITY.LEVEL == "Low")
data_moderate <- subset(data, ACTIVITY.LEVEL == "Moderate")
data_high <- subset(data, ACTIVITY.LEVEL == "High")

par(mfrow = c(1, 3))

qqnorm(data_low$E, main = "")
qqline(data_low$E)
title(main = "Q-Q plot za nisku razinu\n aktivnosti po ekstrovertiranosti")

qqnorm(data_moderate$E, main = "")
qqline(data_moderate$E)
title(main = "Q-Q plot za srednju razinu\n aktivnosti po ekstrovertiranosti")

qqnorm(data_high$E, main = "")
qqline(data_high$E)
title(main = "Q-Q plot za visoku razinu\n aktivnosti po ekstrovertiranosti")
```


```{r}
print(paste("Varijanca ekstrovertiranosti za nisku razinu aktivnosti:", var(data_low$E)))
print(paste("Varijanca ekstrovertiranosti za srednju razinu aktivnosti:", var(data_moderate$E)))
print(paste("Varijanca ekstrovertiranosti za visoku razinu aktivnosti:", var(data_high$E)))
```

#### Iz prikazanih q-q plotova i ispisa varijanci zaključujemo da su uvjeti za izvođenje ANOVA-e zadovoljeni.

```{r}
# Izvođenje ANOVA
anova_result <- aov(E ~ ACTIVITY.LEVEL, data = data)
anova_summary <- summary(anova_result)
print(anova_summary)
```


```{r, echo=FALSE}
activity_p_value <- anova_summary[[1]]$"Pr(>F)"[1]

if (!is.na(activity_p_value) && activity_p_value < 0.05) {
  post_hoc_result <- TukeyHSD(anova_result)
  print(post_hoc_result)
}
```

#### Zaključak za zad. 2: S obzirom na veliku p-vrijednost zaključujemo da fizički aktivniji ljudi nisu nužno i ekstrovertiraniji te ne možemo odbaciti H0.

## Zadatak 3: Postoji li razlika u visini/tezini ljudi s obzirom na tip licnosti?

#### Ovaj zadatak ćemo riješiti koristeći t-testove za svaki komplementarni par osobnosti i tezinu i ANOVA-u za 4 MBTI grupe i visinu.

#### H0: Srednje vrijednosti tezine su jednake za par osobnosti.
#### H1: Srednje vrijednosti tezine nisu jednake za par osobnosti.

```{r, echo=FALSE}
plot_list <- list()
plot_index <- 1

for(skupina in c("EI", "SN", "TF", "JP")) {
  weight_means <- aggregate(WEIGHT ~ data[[skupina]], data = data, FUN = mean)
  names(weight_means) <- c("Skupina", "SrVrTezina")
  
  color_values <- setNames(c("red", "green"), levels(data[[skupina]]))
  
  p_weight <- ggplot(weight_means, aes(x = Skupina, y = SrVrTezina, fill = Skupina)) +
    geom_bar(stat = "identity") +
    xlab(skupina) +
    ylab("Srednja vrijednost težine") +
    ggtitle(paste("Srednja vrijednost težine za", skupina)) +
    theme_minimal() +
    scale_fill_manual(values = color_values)
  
  plot_list[[plot_index]] <- p_weight
  plot_index <- plot_index + 1
}

do.call(grid.arrange, c(plot_list, ncol = 2))

```

#### Provjera normalnosti podataka težine unutar komplementarnih parova osobnosti

```{r, echo=FALSE}
data_E <- subset(data, EI == "E")
data_I <- subset(data, EI == "I")

par(mfrow = c(1, 4))

qqnorm(data_E$WEIGHT, main = "")
qqline(data_E$WEIGHT)
title(main = "Q-Q plot za težinu \npo ekstrovertiranosti")

qqnorm(data_I$WEIGHT, main = "")
qqline(data_I$WEIGHT)
title(main = "Q-Q plot za težinu \npo introvertiranosti")

data_S <- subset(data, SN == "S")
data_N <- subset(data, SN == "N")

qqnorm(data_S$WEIGHT, main = "")
qqline(data_S$WEIGHT)
title(main = "Q-Q plot za težinu \npo raspoznavanju")

qqnorm(data_N$WEIGHT, main = "")
qqline(data_N$WEIGHT)
title(main = "Q-Q plot za težinu \npo intuiciji")

data_T <- subset(data, TF == "T")
data_F <- subset(data, TF == "F")

par(mfrow = c(1, 4))  
qqnorm(data_T$WEIGHT, main = "")
qqline(data_T$WEIGHT)
title(main = "Q-Q plot za težinu \npo razmisljanju")

qqnorm(data_F$WEIGHT, main = "")
qqline(data_F$WEIGHT)
title(main = "Q-Q plot za težinu \npo osjecanju")

data_J <- subset(data, JP == "J")
data_P <- subset(data, JP == "P")

qqnorm(data_J$WEIGHT, main = "")
qqline(data_J$WEIGHT)
title(main = "Q-Q plot za težinu \npo prosudivanju")

qqnorm(data_P$WEIGHT, main = "")
qqline(data_P$WEIGHT)
title(main = "Q-Q plot za težinu \npo opazanju")

```

#### Prikazani q-q plotovi ukazuju na normalnu razdiobu težine u parovima osobnosti

#### Izvršavanje t-testova za težinu za svaki par osobnosti - t-test za dva uzorka s nepoznatim i nejednakim varijancama

```{r}
for(skupina in c("EI", "SN", "TF", "JP")) {
  # Izvršavanje testa
  t_test_weight <- t.test(WEIGHT ~ data[[skupina]], data = data)
  
  cat("=====================================\n")
  cat("Rezultati za par osobnosti: ", skupina, "\n")
  
  print(t_test_weight)
  
  # Zaključak za težinu
  if (t_test_weight$p.value < 0.05) {
    print("Odbacujemo H0 i ima značajne razlike u težini za ovu skupinu")
  } else {
    print("Ne odbacujemo H0 i nema značajne razlike u težini za ovu skupinu")
  }
  
}

```

#### Jedini par u kojoj je p-vrijednost bila manja od nivoa značajnosti jer bio par Thinking/Feeling tako da zaključujemo da postoji razlika u težini s tim parom osobnosti.

#### U nastavku je prikazano provođenje ANOVA-e uz prvotno koristenje deskriptivne statistke za prikaz podataka te ispitivanje pretpostavki kao i u prijašnjoj slučaju.

```{r, echo=FALSE}
height_means <- aggregate(HEIGHT ~ Group, data = data, FUN = mean)

p_height <- ggplot(height_means, aes(x = Group, y = HEIGHT, fill = Group)) +
  geom_bar(stat = "identity") +
  xlab("Grupa osobnosti") +
  ylab("Srednja vrijednost visine") +
  ggtitle("Srednja vrijednost visine \n4 MBTI grupe osobnosti") +
  theme(axis.text.x = element_text(angle = 45, hjust = 1)) +
  scale_fill_brewer(palette = "Set1")

grid.arrange(p_height, nrow=1)
```

#### Ispitivanje normalne razdiobe visine u 4 MBTI grupe

```{r, echo=FALSE}
# Subsetting data for each MBTI-based group
data_analysts <- subset(data, Group == "Analysts")
data_diplomats <- subset(data, Group == "Diplomats")
data_sentinels <- subset(data, Group == "Sentinels")
data_explorers <- subset(data, Group == "Explorers")

par(mfrow = c(1, 4))

qqnorm(data_analysts$HEIGHT, main = "")
qqline(data_analysts$HEIGHT)
title(main = "Q-Q plot za visinu\nAnalysts")

qqnorm(data_diplomats$HEIGHT, main = "")
qqline(data_diplomats$HEIGHT)
title(main = "Q-Q plot za visinu\nDiplomats")

qqnorm(data_sentinels$HEIGHT, main = "")
qqline(data_sentinels$HEIGHT)
title(main = "Q-Q plot za visinu\nSentinels")

qqnorm(data_explorers$HEIGHT, main = "")
qqline(data_explorers$HEIGHT)
title(main = "Q-Q plot za visinu\nExplorers")

```

#### Podatci o visinu su normalno distribuirani u 4 MBTI grupe
#### Ispitivanje jednakosti varijance za 4 MBTI grupe

```{r, echo=FALSE}
print(paste("Varijanca visine za Analysts:", var(data_analysts$HEIGHT)))
print(paste("Varijanca visine za Diplomats:", var(data_diplomats$HEIGHT)))
print(paste("Varijanca visine za Sentinels:", var(data_sentinels$HEIGHT)))
print(paste("Varijanca visine za Explorers:", var(data_explorers$HEIGHT)))
```

#### Uočavamo da pretpostavka da su varijance iste u svim populacijama nije zadovoljena no svejedno ćemo provesti ANOVA-u iako onda njen rezultat ne trebamo shvaćati najozbiljnije.

```{r, echo=FALSE}
anova_height <- aov(HEIGHT ~ Group, data = data)
print("ANOVA test za visinu za sve grupe")
print(summary(anova_height))
```
#### Velika p-vrijednost od 0.47 uzakuje na to da nema značajne razlike u srednjim vrijednostima visine u 4 MBTI grupe.

#### Zaključak za zad. 3: Provedeći t-test za težinu uz parove osobnosti te ANOVA-u za visinu za 4 MBTI grupe jedino dolazimo do zaključka da postoji značajna razlika u srednjim vrijednostima težine u paru osobnosti Thinking/Feeling i za taj t-test odbacujemo H0 u korist H1.

## Zadatak 4: Mozete li pomocu danih znacajki naslutiti tip licnosti ili rezultat na pojedinoj karakteristici?

### Izgradnja modela za predviđanje
#### Za svaku od karakteristika ličnosti (E/I, S/N, T/F, J/P) izgrađeni su modeli linearnih regresija koristeći različite značajke iz naših podataka. Modeli se grade s ciljem da predvidimo pojedinu karakteristiku ličnosti na temelju drugih dostupnih informacija kao što su držanje, razina boli, spol, starost, visina i težina.

### Izgradnja modela za E/I

#### Modeli za predviđanje Extraversion/Introversion:

#### Model držanja (model_E_Posture): Ovaj model istražuje kako držanje utječe na vjerojatnost da je osoba ekstrovertirana.

#### Model razine boli 1 (model_E_Pain1): Ovaj model proučava odnos između intenziteta boli u vratu koju osoba doživljava i njezine ekstrovertiranosti.

#### Kombinirani model držanja i razine boli 1 (model_E_Pain1_Posture): Kombinira držanje i razinu boli u vratu da bi pružio sveobuhvatniji uvid u njihov zajednički utjecaj na ekstrovertiranost osobe.

#### Kombinirani model za introverziju (model_I_Pain1_Posture): Slično kao prethodni, ali s fokusom na predviđanje introvertiranosti, analizira kombinirani efekt držanja i razine boli u vratu na introvertiranost.


```{r addition, echo=FALSE}
extract_model_info <- function(model, data, variable_name) {
  model_summary <- summary(model)
  f_statistic_p_value <- summary(model)$fstatistic[1] # Extracting the F-statistic p-value
  
  bp_test <- bptest(model)
  bp_p_value <- bp_test$p.value
  
  model_residuals <- residuals(model)

  chunk_size <- length(model_residuals) / 4
  
  variances <- numeric(4)
  # fitted_values <- fitted(model_E_Posture)
  
  for (i in 1:4) {
    start_index <- (i - 1) * chunk_size + 1
    end_index <- i * chunk_size
    chunk <- model_residuals[start_index:end_index]
    variances[i] <- var(chunk)
  }
  e_residuals <- mean(model_residuals)


  max_variance <- max(variances, na.rm = TRUE)
  min_variance <- min(variances, na.rm = TRUE)
  
  return(data.frame(
    Model = variable_name,
    R_Squared = model_summary$r.squared,
    F_p_value = f_statistic_p_value,
    Expectancy_Residuals = e_residuals,
    MAX_var_Residuals = max_variance,
    MIN_var_Residuals = min_variance
  ))
}
```


```{r}
model_E_Posture <- lm(E ~ POSTURE, data = data)
model_E_Posture_summary <- summary(model_E_Posture)
r_squared_E_Posture <- model_E_Posture_summary$r.squared
p_value_E_Posture <- coef(model_E_Posture_summary)[, "Pr(>|t|)"]
tested_variables_E_Posture <- names(coef(model_E_Posture_summary))

# homoscedastičnost - uvjet gdje varijanca ostaje konstanta za sve vrijednosti varijable.
# heteroscedastičnost - stanje gdje varijanca nije konstantna, već se mijenja s veličinom opažanja
residuals_E_Posture <- residuals(model_E_Posture)
fitted_E_Posture <- fitted(model_E_Posture)

model_E_Pain1 <- lm(E ~ PAIN.1, data = data)
summary_E_Pain1 <- summary(model_E_Pain1)

model_E_Pain1_Posture <- lm(E ~ PAIN.1 + POSTURE, data = data)
model_I_Pain1_Posture <- lm(I ~ PAIN.1 + POSTURE, data = data)
```

```{r plots-E1, echo=FALSE}
model_summaries <- data.frame()
model_summaries <- rbind(model_summaries, extract_model_info(model_E_Posture, data, "E ~ POSTURE"))
model_summaries <- rbind(model_summaries, extract_model_info(model_E_Pain1, data, "E ~ PAIN.1"))
model_summaries <- rbind(model_summaries, extract_model_info(model_E_Pain1_Posture, data, "E ~ PAIN.1 + POSTURE"))
model_summaries <- rbind(model_summaries, extract_model_info(model_I_Pain1_Posture, data, "I ~ PAIN.1 + POSTURE"))

model_summaries

residuals_df <- data.frame(Residuals = residuals(model_E_Posture))
binwidth = 0.5
n <- nrow(residuals_df)
scaling_factor <- n * binwidth

ggp1 <- ggplot(residuals_df, aes(x = Residuals)) +
  geom_histogram(binwidth = binwidth, fill = "grey", color = "black") +
  stat_function(fun = function(x) {
      dnorm(x, mean = mean(residuals_df$Residuals), sd = sd(residuals_df$Residuals)) * scaling_factor
    }, color = "green", size = 1) +
  theme_minimal() +
  labs(title = "Usporedba Reziduala i Linije Normalne Distribucije",
       x = "Reziduali",
       y = "Frekvencija")

print(ggp1)
```

#### Zaključak za Graf 1: Histogram reziduala modela 'E ~ POSTURE' pokazuje da reziduali prate normalnu distribuciju, što ukazuje na to da je model dobro prilagođen podacima. To znači da su pretpostavke o normalnosti reziduala za ovaj model uglavnom zadovoljene.

```{r plots-E2, echo=FALSE}
ggp2 <- ggplot(data, aes(x = POSTURE, y = E)) +
  geom_boxplot() +
  theme_minimal() +
  labs(title = "Koeficijent Ekstroverzije ovisno o Držanju",
       x = "Držanje",
       y = "Koeficijent Ekstroverzije")

print(ggp2)
```

#### Zaključak za Graf 2: Boxplot pokazuje varijacije koeficijenta ekstrovertiranosti u odnosu na različite tipove držanja. Primjećuje se trend u kojem osobe s ispravnijim držanjem imaju veće koeficijente ekstrovertiranosti. To implicira da bi držanje moglo biti povezano s ekstrovertiranim ponašanjem.

```{r plots-E3, echo=FALSE}

ggp3 <- ggplot() +
  geom_point(aes(x = fitted_E_Posture, y = residuals_E_Posture)) +
  geom_hline(yintercept = 0, linetype = "dashed", color = "red") +
  theme_minimal() +
  labs(title = "Reziduali vs Izračunate Vrijednosti za model(E ~ Posture)",
       x = "Izracunate vrijednosti",
       y = "Reziduali")
print(ggp3)
```

#### Zaključak za Graf 3: Graf reziduala u odnosu na izračunate vrijednosti ne pokazuje očite uzorke, što upućuje na to da je varijabilnost reziduala konzistentna preko svih razina predviđenih vrijednosti. Ovo podržava pretpostavke o homoscedastičnosti i linearnosti modela.

```{r plots-E4, echo=FALSE}
ggp4 <- ggplot(data, aes(x = PAIN.1, y = E)) +
  geom_point() +
  geom_smooth(method = "lm", se = FALSE, color = "blue") +
  theme_minimal() +
  labs(title = "Odnos izmedu PAIN.1 i koeficijenta Ekstroverzije",
       x = "PAIN.1",
       y = "Koeficijent ekstroverzije")
print(ggp4)
```

#### Zaključak za Graf 4: Trend linija ukazuje na negativnu korelaciju između intenziteta boli u vratu (PAIN.1) i koeficijenta ekstroverzije. To sugerira da veći stupanj boli može biti povezan s nižim nivoima ekstrovertnosti.

```{r plots-E5, echo=FALSE}
ggp5 <- ggplot(data, aes(x = PAIN.1, y = E, color = POSTURE)) +
  geom_point() +
  geom_smooth(method = "lm", se = FALSE) +
  theme_minimal() +
  labs(title = "Predvidanje koeficijenta Ekstroverzije iz razine 'Boli 1' i držanja",
       x = "Razina boli (Bol 1)",
       y = "Koeficijent ekstroverzije")
print(ggp5)
```

#### Zaključak za Graf 5: Analiza pokazuje da i ispravnije držanje i niža razina boli u vratu doprinose višem koeficijentu ekstroverzije. Složeni model uključuje interakciju između ove dvije varijable, sugerirajući da bi njihova kombinirana analiza mogla pružiti bolje razumijevanje utjecaja na ekstrovertirano ponašanje.


### Izgradnja modela za S/N

#### Modeli za predviđanje Sensing/Intuition dijela ličnosti:

#### Model starosti (model_S_Age): Ovaj model ispituje kako starost pojedinca utječe na njegovu tendenciju prema raspoznavalačkom ili intuitivnom dijelu ličnosti.

#### Model spola (model_S_Sex): Ovaj model analizira utjecaj spola na raspoznavalačku ili intuitivnu sklonost, istražujući postoje li razlike između muškaraca i žena u ovoj dimenziji ličnosti.

#### Model visine (model_S_Height): Kroz ovaj model istražujemo povezanost između visine osobe i njene sklonosti raspoznavalačkom dijelu ličnosti.

#### Kombinirani model spola, visine i starosti (model_S_SexHeightAge): Ovaj složeni model uključuje interakciju spola, visine i starosti kako bi pružio detaljniju analizu njihovog zajedničkog utjecaja na raspoznavalački/intuitivni dio ličnosti.

#### Kombinirani model za intuiciju (model_N_SexHeightAge): Sličan prethodnom modelu, ovaj model je usmjeren na predviđanje intuitivne strane ličnosti, uzimajući u obzir iste tri značajke: spol, visinu i starost.


```{r}
model_S_Age <- lm(S ~ AGE, data = data)
model_S_Sex <- lm(S ~ SEX, data = data)
model_S_Height <- lm(S ~ HEIGHT, data = data)

# Dijeljenje u grupe
data$age_group <- cut(data$AGE, 
                      breaks=quantile(data$AGE, probs=0:4/4), 
                      include.lowest=TRUE, 
                      labels=c("Q1", "Q2", "Q3", "Q4"))

# Srednja vrijednost S za svaku dobnu skupinu
age_group_means <- data %>%
  group_by(age_group) %>%
  summarize(mean_S = mean(S, na.rm = TRUE))

# FACTOR za spol i dobnu skupinu
data$sex_age_group <- interaction(data$SEX, data$age_group)


# Ispis testa
model_S_SexHeightAge <- lm(S ~ SEX + HEIGHT + AGE, data = data)
model_N_SexHeightAge <- lm(N ~ SEX + HEIGHT + AGE, data = data)

# Srednja vrijednost S za svaku grupu visine/dobne skupine
age_height_means <- data %>%
  group_by(AGE, HEIGHT) %>%
  summarize(mean_S = mean(S, na.rm = TRUE), .groups = 'drop')

```

```{r plots-S1, echo=FALSE}
model_summaries <- data.frame()
model_summaries <- rbind(model_summaries, extract_model_info(model_S_Age, data, "S ~ AGE"))
model_summaries <- rbind(model_summaries, extract_model_info(model_S_Sex, data, "S ~ SEX"))
model_summaries <- rbind(model_summaries, extract_model_info(model_S_Height, data, "S ~ HEIGHT"))
model_summaries <- rbind(model_summaries, extract_model_info(model_S_SexHeightAge, data, "S ~ SEX + HEIGHT + AGE"))
model_summaries <- rbind(model_summaries, extract_model_info(model_N_SexHeightAge, data, "N ~ SEX + HEIGHT + AGE"))

model_summaries

ggp6 <- ggplot(data, aes(x = AGE, y = S)) +
  geom_point() +
  geom_smooth(method = "lm", se = FALSE, color = "blue") +
  theme_minimal() +
  labs(title = "Odnos između godina i S koeficijenta",
       x = "Godine",
       y = "S koeficijent")
print(ggp6)
```

#### Zaključak za Graf 6: Model pokazuje da s godinama raste S koeficijent, što može ukazivati na to da starije osobe razvijaju jaču sklonost prema raspoznavanju informacija.

```{r plots-S2, echo=FALSE}
ggp7 <- ggplot(data, aes(x = SEX, y = S)) +
  geom_boxplot() +
  theme_minimal() +
  labs(title = "S koeficijent u ovisnosti o spolu",
       x = "Spol",
       y = "S koeficijent")
print(ggp7)
```

#### Zaključak za Graf 7: Postoje značajne razlike u S koeficijentu između spolova. Ovo upućuje na to da bi spol mogao imati utjecaja na raspoznavalačku/intuitivnu dimenziju ličnosti.

```{r plots-S3, echo=FALSE}
ggp8 <- ggplot(data, aes(x = HEIGHT, y = S)) +
  geom_point() +
  geom_smooth(method = "lm", se = FALSE, color = "blue") +
  theme_minimal() +
  labs(title = "Odnos između Visine i S koeficijenta",
       x = "Visina",
       y = "S Koeficijent")
print(ggp8)
```

#### Zaključak za Graf 8: Postoji naznaka da viši ljudi imaju tendenciju prema nižem S koeficijentu, što sugerira da bi visina mogla imati ulogu u razvoju raspoznavalačkih/intuitivnih preferencija.

```{r plots-S4, echo=FALSE}
ggp9 <- ggplot(data, aes(x = AGE, y = S, color = sex_age_group)) +
  geom_point(size = 1.5, alpha = 0.6) +
  geom_smooth(aes(group = sex_age_group), method = "lm", se = FALSE) +
  scale_color_manual(values = c("Female.Q1" = "#FF69B4", "Female.Q2" = "#FF007F", "Female.Q3" = "#FF00FF", "Female.Q4" = "#FFE4E1",
                                "Male.Q1" = "#6495ED", "Male.Q2" = "#1E90FF", "Male.Q3" = "#00BFFF", "Male.Q4" = "#87CEEB")) +
  theme_minimal(base_size = 12) +
  theme(legend.title = element_blank(),
        legend.position = "bottom",
        plot.title = element_text(hjust = 0.5),
        axis.title.y = element_text(angle = 0, vjust = 0.5),
        axis.text = element_text(size = 10)) +
  labs(title = "S Koeficijent predviden na temelju spola i starosti osobe",
       x = "Godine",
       y = "S Koeficijent")
print(ggp9)
```

#### Zaključak za Graf 9: Dobne skupine pokazuju različite trendove u S koeficijentu, što implicira važnost uzimanja u obzir dobi i spola zajedno pri analizi raspoznavalačkih preferencija.

```{r plots-S5, echo=FALSE}
ggp10 <- ggplot(data, aes(x = AGE, y = S)) +
  geom_point(aes(color = HEIGHT), alpha = 0.6) +
  geom_smooth(method="lm", se=FALSE, aes(group=1)) +
  facet_grid(. ~ SEX) +  
  scale_color_gradient(low = "blue", high = "red") +  
  theme_minimal() +
  theme(legend.position = "right") +
  labs(title = "Odnos između S koeficijenta, godina i visine, podijeljeno po Spolu",
       x = "Godine",
       y = "S koeficijent")
print(ggp10)
```

#### Zaključak za Graf 10: Viši ljudi imaju tendenciju prema nižem S koeficijentu, a ovaj efekt je konzistentan u oba spola. To dodatno potvrđuje da fizičke karakteristike, poput visine, mogu imati utjecaj na osobne preferencije.



### Izgradnja modela za T/F

#### Modeli za predviđanje Thinking/Feeling:

#### Model spola (model_T_Sex): Ovaj model istražuje kako spol utječe na tendenciju osobe prema razmišljanju/osjećanju, pružajući uvid u to kako rodne razlike mogu utjecati na ove dijelove ličnosti.

#### Model visine (model_T_Height): Analizira se povezanost između visine osobe i sklonosti razmišljanju, sugerirajući kako fizičke karakteristike mogu biti povezane s kognitivnim stilom.

#### Model težine (model_T_Weight): Ovaj model ocjenjuje da li i kako tjelesna masa utječe na razmišljanje, istražujući povezanost između fizičkih mjera i psiholoških preferencija.

#### Kombinirani model spola, visine i težine (model_T_SexHeightWeight): Kombinira spol, visinu i težinu u jedinstvenom modelu kako bi se procijenio njihov zajednički utjecaj na razmišljanje, dajući sveobuhvatniji pregled kako ove varijable međudjeluju u formiranju kognitivnog stila.

#### Kombinirani model za osjećanje (model_F_SexHeightWeight): Sličan prethodnom, ali usmjeren na predviđanje osjećanja, ovaj model također uzima u obzir spol, visinu i težinu, pružajući balansiran pogled na oba dijela ličnosti.


```{r}
model_T_Sex <- lm(T ~ SEX, data = data)
model_T_Height <- lm(T ~ HEIGHT, data = data)
model_T_Weight <- lm(T ~ WEIGHT, data = data)
model_T_SexHeightWeight <- lm(T ~ SEX + HEIGHT + WEIGHT, data = data)
model_F_SexHeightWeight <- lm(F ~ SEX + HEIGHT + WEIGHT, data = data)
```

```{r plots-T1, echo=FALSE}
model_summaries <- data.frame()
model_summaries <- rbind(model_summaries, extract_model_info(model_T_Sex, data, "T ~ SEX"))
model_summaries <- rbind(model_summaries, extract_model_info(model_T_Height, data, "T ~ HEIGHT"))
model_summaries <- rbind(model_summaries, extract_model_info(model_T_Weight, data, "T ~ WEIGHT"))
model_summaries <- rbind(model_summaries, extract_model_info(model_T_SexHeightWeight, data, "T ~ SEX + HEIGHT + WEIGHT"))
model_summaries <- rbind(model_summaries, extract_model_info(model_F_SexHeightWeight, data, "N ~ SEX + HEIGHT + WEIGHT"))

model_summaries

ggp11 <- ggplot(data, aes(x = SEX, y = T)) +
  geom_boxplot() +
  theme_minimal() +
  labs(title = "T koeficijent Ovisno o Spolu",
       x = "Spol",
       y = "T koeficijent")
print(ggp11)
```

#### Zaključak za Graf 11: Boxplot pokazuje da muškarci imaju više vrijednosti T koeficijenta u usporedbi sa ženama, što može ukazivati na spolne razlike u pristupu razmišljanju.

```{r plots-T2, echo=FALSE}
ggp12 <- ggplot(data, aes(x = HEIGHT, y = T)) +
  geom_point() +
  geom_smooth(method = "lm", se = FALSE, color = "blue") +
  theme_minimal() +
  labs(title = "Odnos između Visine i T koeficijenta",
       x = "Visina",
       y = "T koeficijent")
print(ggp12)
```

#### Zaključak za Graf 12: Postoji pozitivna korelacija između visine i T koeficijenta, što sugerira da visina može biti faktor u razvoju razmišljanja prema logici i analitičkom pristupu.

```{r plots-T3, echo=FALSE}

ggp13 <- ggplot(data, aes(x = HEIGHT, y = T)) +
  geom_point(aes(color = WEIGHT), alpha = 0.6) +
  geom_smooth(method = "lm", se = FALSE, aes(group = 1)) +  
  facet_grid(. ~ SEX) + 
  scale_color_gradient(low = "blue", high = "red") +
  theme_minimal() + 
  labs(title = "Odnos između T koeficijenta i Visine, obojeno Masom, odvojen na Spolove",
       x = "Visina",
       y = "T koeficijent") +
  theme(legend.position = "right") +
  labs(color = "Weight")
print(ggp13)
```

#### Zaključak za Graf 13: Uvid u odnos između visine i T koeficijenta kada je obojen prema težini i odvojen po spolovima pokazuje da i visina i težina imaju značajan utjecaj na T koeficijent, s različitim trendovima ovisno o spolu.

```{r plots-T4, echo=FALSE}
ggp14 <- ggplot(data, aes(x = HEIGHT, y = T)) +
  geom_point(aes(color = SEX), alpha = 0.6) + 
  geom_smooth(method = "lm", se = FALSE, aes(color = SEX)) +  
  facet_wrap(~SEX, scales = "free_x") +  
  theme_minimal() +
  labs(title = "Visina vs T Koeficijent po Spolu",
       x = "Visina",
       y = "T Koeficijent") +
  theme(legend.position = "none") 
print(ggp14)
```

#### Zaključak za Graf 14: Rešetkasti graf ovisno o spolu pokazuje da je utjecaj visine na T koeficijent sličan kod oba spola, implicirajući da bi visina mogla biti nezavisni prediktor razmišljanja.


```{r plots-T5, echo=FALSE}
ggp15 <- ggplot(data, aes(x = WEIGHT, y = T)) +
  geom_point(aes(color = SEX), alpha = 0.6) +  
  geom_smooth(method = "lm", se = FALSE, aes(color = SEX)) +  
  facet_wrap(~SEX, scales = "free_x") +
  theme_minimal() +
  labs(title = "Masa vs T Koeficijent po Spolu",
       x = "Masa",
       y = "T Koeficijent") +
  theme(legend.position = "none")
print(ggp15)
```

#### Zaključak za Graf 15: Graf pokazuje da masa utječe na T koeficijent, s različitim učincima ovisno o spolu, što ukazuje na kompleksnost odnosa između fizičkih karakteristika i kognitivnog stila.


### Izgradnja modela za J/P

#### Modeli za predviđanje Judging/Perceiving dijela ličnosti:

#### Model spola (model_J_Sex): Ovaj model istražuje kako spol utječe na tendenciju osobe prema prosudivackom (Judging - J) ili percepcijskom (Perceiving - P) dijelu ličnosti, pružajući uvid u to kako rodne razlike mogu utjecati na ove dijelove ličnosti.

#### Model boli 3 (model_J_Pain3): Analizira se povezanost između intenziteta boli u leđima i sklonosti prosudivackom dijelu, sugerirajući kako fizičko stanje i doživljaj boli mogu biti povezani s kognitivnim stilom.

#### Kombinirani model držanja i boli 3 (model_J_Posture_Pain3): Ovaj model kombinira informacije o držanju i intenzitetu boli u leđima kako bi se procijenio njihov zajednički utjecaj na prosudivacki dio ličnosti, dajući sveobuhvatniji pregled kako ove varijable međudjeluju u formiranju kognitivnog stila.

#### Kombinirani model za percepciju (model_P_Posture_Pain3): Sličan prethodnom, ali usmjeren na predviđanje percepcijske strane ličnosti, ovaj model također uzima u obzir držanje i intenzitet boli u leđima, pružajući balansiran pogled na oba dijela ličnosti.

```{r}
model_J_Sex <- lm(J ~ SEX, data = data)
model_J_Pain3 <- lm (J ~ PAIN.3, data = data)
model_J_Posture_Pain3 <- lm(J ~ POSTURE + PAIN.3, data = data)
model_P_Posture_Pain3 <- lm(P ~ POSTURE + PAIN.3, data = data)
```

```{r plots-J1, echo=FALSE}
ggp16 <- ggplot(data, aes(x = POSTURE, y = J)) +
  geom_boxplot() +  
  stat_summary(fun = mean, geom = "point", shape = 23, size = 3, color = "red", fill = "yellow") +
  labs(title = "Koeficijent J kod ljudi s X tipom Drzanja",
       x = "Drzanje",
       y = "J Koeficijent") 
print(ggp16)
```

#### Zaključak za Graf 16: Boxplot pokazuje da postoji varijabilnost u J koeficijentu ovisno o držanju, sugerirajući da način na koji osoba održava svoje tijelo može imati implikacije na njezinu sklonost prema planiranju i odlučivanju.

```{r plots-J2, echo=FALSE}
ggp17 <- ggplot(data, aes(x = PAIN.3, y = J)) +
  geom_point() +
  geom_smooth(method = "lm", se = FALSE, color = "blue") +
  theme_minimal() +
  labs(title = "Relationship between PAIN.3 and Judging Score",
       x = "Razina boli (Pain 3)",
       y = "J Koeficijent")
print(ggp17)
```

#### Zaključak za Graf 17: Graf ilustrira potencijalnu korelaciju između intenziteta boli u leđima i J koeficijenta. Ovo ukazuje na to da doživljaj boli može utjecati na prosudivacke dijelove ličnosti, kao što su odlučivanje i strukturiranje.

```{r plots-J3, echo=FALSE}
ggp18 <- ggplot(data, aes(x = PAIN.3, y = J, color = factor(POSTURE))) +
  geom_point() +
  geom_smooth(method = "lm", se = FALSE) +
  theme_minimal() +
  labs(title = "Odnos Drzanja, Boli 3 te J Koeficijenta",
       x = "Razina boli (Pain 3)",
       y = "J koeficijent",
       color = "Drzanje")
print(ggp18)
```

#### Zaključak za Graf 18: Ovaj graf pokazuje interakciju između držanja, intenziteta boli u leđima i J koeficijenta, ističući kako kombinacija ovih faktora može imati složen utjecaj na prosudivacku dimenziju ličnosti.


```{r prediction, echo=FALSE}

manual_data <- data.frame(
  HEIGHT = 71,
  SEX = "Female", 
  PAIN.1 = 3,
  PAIN.3 = 6,
  POSTURE = "D",
  AGE = 20,
  WEIGHT = 150
)

# Predikcije vrjednosti za svaku karakterstiku
E_pred <- predict(model_E_Pain1_Posture, newdata = manual_data)
S_pred <- predict(model_S_SexHeightAge, newdata = manual_data)
T_pred <- predict(model_T_SexHeightWeight, newdata = manual_data)
J_pred <- predict(model_J_Posture_Pain3, newdata = manual_data)

I_pred <- predict(model_I_Pain1_Posture, newdata = manual_data)
N_pred <- predict(model_N_SexHeightAge, newdata = manual_data)
F_pred <- predict(model_F_SexHeightWeight, newdata = manual_data)
P_pred <- predict(model_P_Posture_Pain3, newdata = manual_data)

classify_personality <- function(E_pred, S_pred, T_pred, J_pred) {
  # cat("E_PRED: ", E_pred, "\n")
  # cat("S_PRED: ", S_pred, "\n")
  # cat("T_PRED: ", T_pred, "\n")
  # cat("J_PRED: ", J_pred, "\n")
  # 
  # cat("I_PRED: ", I_pred, "\n")
  # cat("N_PRED: ", N_pred, "\n")
  # cat("F_PRED: ", F_pred, "\n")
  # cat("P_PRED: ", P_pred, "\n")
  
  
  E_type <- ifelse(E_pred > I_pred, "E", "I")
  S_type <- ifelse(S_pred > N_pred, "S", "N")
  T_type <- ifelse(T_pred > F_pred, "T", "F")
  J_type <- ifelse(J_pred > P_pred, "J", "P")
  
  personality_type <- paste(E_type, S_type, T_type, J_type, sep = "")
  return(personality_type)
}

personality_type <- classify_personality(E_pred, S_pred, T_pred, J_pred)

# cat("Izracunat MBTI tip osobnosti:", personality_type, "\n")




```

```{r predictGivenDataset, echo=FALSE}
predict_mbti_for_row <- function(row_df) {
  E_pred <- predict(model_E_Pain1_Posture, newdata = row_df)
  S_pred <- predict(model_S_SexHeightAge, newdata = row_df)
  T_pred <- predict(model_T_SexHeightWeight, newdata = row_df)
  J_pred <- predict(model_J_Posture_Pain3, newdata = row_df)

  I_pred <- predict(model_I_Pain1_Posture, newdata = row_df)
  N_pred <- predict(model_N_SexHeightAge, newdata = row_df)
  F_pred <- predict(model_F_SexHeightWeight, newdata = row_df)
  P_pred <- predict(model_P_Posture_Pain3, newdata = row_df)

  classify_personality(E_pred, S_pred, T_pred, J_pred)
}

compare_mbti <- function(predicted, actual, incorrect_counts) {
  for (i in 1:nchar(predicted)) {
    if (substr(predicted, i, i) != substr(actual, i, i)) {
      letter <- substr(predicted, i, i)
      incorrect_counts[[letter]] <- incorrect_counts[[letter]] + 1
    }
  }
  return(incorrect_counts)
}


incorrect_letter_counts <- list("E" = 0, "I" = 0, "S" = 0, "N" = 0, "T" = 0, "F" = 0, "J" = 0, "P" = 0)

for (i in 1:nrow(data)) {
  row_df <- data[i, , drop = FALSE]
  predicted_mbti <- predict_mbti_for_row(row_df)
  
  incorrect_letter_counts <- compare_mbti(predicted_mbti, data$MBTI[i], incorrect_letter_counts)
}

total_incorrect_predictions = 0
cat("Netočno pretpostavljeno slovo karakteristike osobnosti:\n")
for (letter in names(incorrect_letter_counts)) {
  cat(letter, ":", incorrect_letter_counts[[letter]], "\n")
  total_incorrect_predictions <- total_incorrect_predictions + incorrect_letter_counts[[letter]]
}

cat("Vjerojatnost točno predviđenog tipa osobnosti iznosi: ", 1-(total_incorrect_predictions/(97*4)), "\n")

```

